【裁判字號】    97,聲,587
【裁判日期】    970812
【裁判案由】    返還提存物
【裁判全文】
臺灣新竹地方法院民事裁定               97年度聲字第587號
聲  請  人  毅力電機股份有限公司
法定代理人  丙○○
相  對  人  欣洋工程股份有限公司
法定代理人  丁○○
            甲○○
            乙○○
上列聲請人聲請返還提存物事件，本院裁定如下：
    主  文
本院九十六年度存字第四六號提存事件，聲請人所提存之擔保金
新台幣壹佰肆拾萬元，准予返還。
    理  由
一、按訴訟終結後，供擔保人證明已定20日以上之期間，催告受
    擔保利益人行使權利而未行使者，法院應依供擔保人之聲請
    ，以裁定命返還其提存物，民事訴訟法第104條第1項第3款
    定有明文。依同法第106條規定，上開有關供訴訟費用擔保
    之規定，於因假扣押供擔保之情形準用之。又所謂「訴訟終
    結」，應從廣義解釋，包括撤銷假扣押或假處分裁定及執行
    程序終結在內（最高法院88年度台抗字第682號裁判要旨可
    資參照）。
二、本件聲請意旨略以：
    聲請人與相對人間給付貨款事件，為擔保假扣押，聲請人前
    遵本院96年度裁全字第15號民事裁定，曾提供新臺幣（以下
    同）一百四十萬元為擔保金，並以本院96年度存字第46號提
    存事件提存後，聲請本院以96年度執全字第47號執行事件，
    對相對人之財產強制執行在案。嗣聲請人具狀聲請撤回假扣
    押之執行，且另聲請撤銷前開假扣押裁定，經本院以96年度
    裁全聲字第92號裁定予以撤銷確定在案，是前開訴訟業已終
    結。又相對人經核准解散後，迄今並未向本院呈報清算人及
    清算完結，就相對人因假扣押所受之損害，迄未對聲請人行
    使權利，依法相對人之法定代理人為其全體董事丁○○、甲
    ○○、乙○○。聲請人已依民事訴訟法第一百零四條第一項
    第三款前段規定，於九十七年一月間以新竹於武昌街郵局第
    63號存證信函通知受擔保利益人即相對人之法定代理人丁○
    ○於文到20日內行使權利，再於97年5月間以前述存證信函
    通知相對人之法定代理人甲○○、乙○○於文到20日內行使
    權利。但相對人迄今並未行使權利，為此請求准予依法返還
    前開提存之擔保金等語，並提出本院96年度裁全字第15號民
    事裁定、96年度裁全聲字第92號民事裁定及確定證明、96年
    度存字第46號提存書及國庫存款收款書、新竹武昌街郵局第
    63號存證信函及回執三份（以上均影本）等件為證。
三、經查，聲請人主張之事實，除據其提出前開證據外，並經本
    院依職權調取96年度裁全字第15號假扣押卷、96年度裁全聲
    字第92號撤銷假扣押卷、96年度存字第46號提存卷、本院97
    年度聲字第137號卷，核與聲請人前開所述相符，本院96裁
    全字第15號假扣押裁定既經撤銷確定，聲請人復撤回假扣押
    之執行程序，執行程序堪認已經終結，按前揭裁判要旨，符
    合廣義訴訟終結要件。聲請人復已定20日以上期間催告相對
    人之三名法定代理人行使權利，經相對人三名法定代理人收
    受，此有存證信函影本暨回執影本三份可稽，又查本院迄未
    受理相對人對聲請人等提起損害賠償之訴訟、調解或支付命
    令事件，亦有本院民事紀錄科查詢表一紙可按，從而，聲請
    人聲請返還為相對人供擔保之提存物，即屬有據，應予准許
    。
四、聲請返還提存物事件，依法第一審免徵聲請費用，爰不為聲
    請費用由何人負擔之諭知，惟提出抗告時仍應依法繳納抗告
    費用，附此敘明。
中    華    民    國    97    年    8     月    12    日
                  民事第一庭    法  官  李珮瑜
以上正本係照原本作成。
如對本裁定抗告須於裁定送達後10日內向本院提出抗告狀。
中    華    民    國    97    年    8     月    12    日
                                書記官  朱苑禎


司法院資訊處製作；財團法人民間司法改革基金會備份。
